臺灣桃園地方法院刑事判決　　　　　　　　　　　　九十三年度交易字第一五六號
　　公　訴　人　臺灣桃園地方法院檢察署檢察官
　　被　　　告　甲○○
右列被告因公共危險案件，經檢察官聲請簡易判決處刑（九十三年度偵字第七七九三
號），本院認有刑事訴訟法第四百五十一條之一第四項但書第四款之情形，簽准改依
通常程序審理，嗣被告於準備程序中就被訴事實為有罪之陳述，本院裁定改依簡式審
判程序，茲判決如左：
    主  文
甲○○服用酒類，不能安全駕駛動力交通工具而駕駛，處拘役參拾日，如易科罰金，
以參佰元折算壹日。
    事  實
一、甲○○於民國九十三年四月二十三日十六時起至同日十八時止，在桃園縣楊梅鎮
    某楊梅汽車修車廠飲用約二杯保力達Ｂ摻米酒後，明知已因服用酒類，注意力及
    控制力達不能安全駕駛動力交通工具之程度，竟仍於同日十九時五十分許，駕駛
    車號ＬＶ—九二五號自用小貨車，行經桃園縣楊梅鎮○○○路○段大金山交流
    道北上出口前，不慎撞及前方同向由乙○○所駕駛之車號Ｈ三—六九五五號自用
    小客車。嗣經警據報到場處理，並以酒精測試器檢測甲○○之呼氣酒精濃度，測
    得其呼氣所含酒精濃度達每公升一點一一毫克，始悉上情。
二、案經桃園縣警察局楊梅分局報告臺灣桃園地方法院檢察署檢察官偵查後聲請簡易
    判決處刑，本院認有刑事訴訟法第四百五十一條之一第四項但書第四款之情形，
    簽准改依通常程序審理，嗣經本院裁定改依簡式審判程序。
    理  由
一、右揭犯罪事實，業據被告甲○○於警訊及本院審理中供承不諱，核與被害人即證
    人乙○○於警訊及本院審理中所證述之情節大致相符，且被告係因服用酒類，注
    意力及控制力達不能安全駕駛動力交通工具之程度，卻仍駕駛上開小貨車而不慎
    撞及前方同向由證人乙○○所駕駛之前開小客車，嗣經警據報到場處理，並以酒
    精測試器檢測被告之呼氣酒精濃度，測得其呼氣所含酒精濃度達每公升一點一一
    毫克等情，亦有被告之桃園縣警察局楊梅分局草湳派出所道路交通事故當事人酒
    精檢定紀錄表暨所附之酒精濃度呼氣測試報告單、刑法第一百八十五條之三案件
    測試觀察紀錄表、桃園縣警察局汽車駕駛人酒後生理協調平衡檢測紀錄卡、桃園
    縣警察局楊梅分局Ａ３類道路交通事故現場圖、道路交通事故調查報告表（一）
    及（二）、桃園縣警察局舉發違反交通管理事件通知單等件附卷可參（參見偵卷
    第九、十一—十六頁）。綜上所述，足見被告之自白核與事實相符，應可採為論
    罪科刑之依據。按刑法第一百八十五條之三規定所謂「不能安全駕駛」，係抽象
    危險犯，並不以發生具體危險為必要，對於呼氣酒精濃度已達每公升零點五五毫
    克（．五五ＭＧ／Ｌ）以上，肇事率為一般正常人之十倍，認為已達不能安全
    駕車之標準，此業經法務部八十八年五月十八日以法八八檢字第一六六九號
    函告週知，應為絕對不能安全駕駛動力交通工具，且按就醫學文獻所知，酒精對
    人體造成之影響，於呼氣時酒精濃度達每公升零點二五毫克（約合體內血液中酒
    精濃度五ＭＧ／ＤＬ或零點零五％）即會輕度中毒，造成輕度協調功能降低；
    呼氣酒精濃度達每公升零點五毫克時（約合體內血液中酒精濃度一ＭＧ／Ｄ
    Ｌ或零點一％）屬輕到中度中毒症狀，出現反應較慢、感覺減低、影響駕駛之狀
    況；呼氣酒精濃度達每公升零點七五毫克時（約合體內血液中酒精濃度一五Ｍ
    Ｇ／ＤＬ或零點一五％）屬輕到中度中毒症狀，出現思考改變、個性行為改變之
    狀況；呼氣酒精濃度達每公升一毫克時（約合體內血液中酒精濃度二ＭＧ／
    ＤＬ或零點二％），屬中度到重度中毒症狀，出現步態不穩、噁心嘔吐、精神混
    惑不清晰之狀況；呼氣酒精濃度達每公升一點五毫克時（約合體內血液中酒精濃
    度三ＭＧ／ＤＬ或零點三％）屬中到重度中毒症狀，出現說話不清楚、感覺
    喪失、視力模糊之狀況；又飲酒後一小時許，其體內血液酒精濃度可達最高，飲
    酒一小時後其體內之酒精濃度隨即消減，此亦分別有行政院國軍退除役官兵輔導
    委員會臺北榮民總醫院八十八年八月五日（八八）北總內字第二六八六八號函文
    影本一份在卷可參、八十八年十月二十六日（八八）院賓文廉字第一三四七號
    臺灣高等法院函中臺北醫學院附設醫院精神科主任蔡尚穎「酒精對人體生理與行
    為之影響」一文可據。而本件被告係於九十三年四月二十三日十六時起至同日十
    八時止，在桃園縣楊梅鎮某楊梅汽車修車廠飲用約二杯保力達Ｂ摻米酒後，竟仍
    於同日十九時五十分許，駕駛上開小貨車，行經桃園縣楊梅鎮○○○路○段大金
    山交流道北上出口前，不慎撞及前方同向由證人乙○○所駕駛之前開小客車。嗣
    經警於其酒後已逾二小時四十二分許，以酒精測試器檢測其之呼氣酒精濃度，仍
    高達每公升一點一一毫克，足認被告當時顯已達不能安全駕駛之情狀。從而，本
    件事證已臻明確，被告犯行洵堪認定，應予依法論科。
二、核被告所為，係犯刑法第一百八十五條之三服用酒類不能安全駕駛動力交通工具
    而駕駛罪。爰審酌酒精成分對人之意識能力具有不良影響，超量飲酒後會導致對
    週遭事務之辨識及反應能力較平常狀況薄弱，對利用道路往來之人車均生高度危
    險性，被告確因酒後駕車不慎擦撞證人乙○○之車輛，實有可罰，惟念其犯後尚
    能坦認犯行、並已與證人乙○○達成和解，有本院九十三年七月一日準備程序筆
    錄附卷可參（參見本院卷第二二頁），態度尚稱良好等一切情狀，量處如主文所
    示之刑，並諭知易科罰金之折算標準。至公訴人雖對被告具體求刑拘役十五日，
    緩刑二年云云。惟查，酒後不得駕車乃我國政府近年來三令五申宣導之政策，此
    觀之我國各大新聞、廣電及平面媒體歷年來不斷刊登、撥放宣導內容而為社會大
    眾眾所週知之事，被告自難諉為不知，且此類酒後駕車者對其他用路人所生之危
    害可能性非微，自應受有適度之刑罰，以使其受有警惕，防止再犯，並維護其他
    用路人之安全為妥，則公訴人此部分所認，顯有不當而難加採認，特予敘明。
三、又本件被告經檢察官聲請簡易判決處刑，本院認有刑事訴訟法第四百五十一條之
    一第四項但書第四款之情形，簽准改依通常程序審理，再被告所犯係死刑、無期
    徒刑、最輕本刑為三年以上有期徒刑以外之罪，其於準備程序中就被訴事實為有
    罪之陳述，經法官告知簡式審判程序之旨，並聽取公訴人、被告之意見後，本院
    認為適宜由受命法官獨任進行簡式審判程序，附予敘明。
據上論斷，應依刑事訴訟法第四百五十二條、第二百七十三條之一第一項、第二百九
十九條第一項前段，刑法第一百八十五條之三、第四十一條第一項前段，罰金罰鍰提
高標準條例第二條，判決如主文。
本案經檢察官簡志祥到庭執行職務。
中      華      民      國    九十三    年      七      月     十五     日
                                臺灣桃園地方法院交通法庭
                                        法  官    林  家  賢
右正本證明與原本無異。
如不服本判決，應於判決送達後十日內向本院提出上訴狀( 應附繕本 )，上訴於
臺灣高等法院。
                                        書記官    戴  育  萍
中        華        民        國    九十三    年    七    月    十五    日
附錄本判決論罪科刑法條：
刑法第一百八十五條之三：
服用毒品、麻醉藥品、酒類或其他相類之物，不能安全駕駛動力交通工具而駕駛者，
處一年以下有期徒刑、拘役或三萬元以下罰金。
